【裁判字號】    98,易,541
【裁判日期】    981030
【裁判案由】    竊盜
【裁判全文】
臺灣嘉義地方法院刑事判決               98年度易字第541號
公  訴  人  臺灣嘉義地方法院檢察署檢察官
被      告  丁○○
            庚○○
                    (現於臺灣嘉義監獄鹿草分監另案執行中)
上列被告等因竊盜案件，經檢察官提起公訴（98年度偵字第5965
號、第5966號、第5967號、第6062號、第6600號、第6601號），
被告等於準備程序中就被訴事實為有罪之陳述，經本院裁定改依
簡式審判程序審理，判決如下：
    主  文
丁○○共同犯毀壞門扇竊盜罪，累犯，處有期徒刑捌月（犯罪事
實一(一)1.部分）。又共同犯毀壞門扇竊盜罪，累犯，處有期徒刑
捌月（犯罪事實一(一)2.部分）。又共同犯毀越安全設備竊盜罪，
累犯，處有期徒刑陸月（犯罪事實一(二)部分）。又共同犯踰越安
全設備竊盜罪，累犯，處有期徒刑捌月（犯罪事實一(三)部分）。
又共同犯竊盜罪，累犯，處有期徒刑陸月（犯罪事實一(四)部分）
。又犯收受贓物罪，累犯，處有期徒刑伍月（犯罪事實一(五)2.部
分）。應執行有期徒刑貳年陸月。
庚○○共同犯毀壞門扇竊盜罪，累犯，處有期徒刑捌月（犯罪事
實一(一)1.部分）。又共同犯毀壞門扇竊盜罪，累犯，處有期徒刑
捌月（犯罪事實一(一)2.部分）。又共同犯毀越安全設備竊盜罪，
累犯，處有期徒刑捌月（犯罪事實一(二)部分）。又共同犯踰越安
全設備竊盜罪，累犯，處有期徒刑陸月（犯罪事實一(三)部分）。
又共同犯竊盜罪，累犯，處有期徒刑肆月（犯罪事實一(四)部分）
。又犯夜間侵入有人居住建築物竊盜罪，累犯，處有期徒刑陸月
（犯罪事實一(五)1.部分）。應執行有期徒刑貳年貳月。
    犯 罪 事 實
一、丁○○前曾因強盜案件，經臺灣高等法院臺南分院以95年度
    上更一字第229 號判決判處有期徒刑3 年確定；又因竊盜案
    件，經本院以94年度易字第296 號判決判處有期徒刑7 月確
    定；再因施用毒品案件，經本院以94年度訴字第591 號判決
    判處有期徒刑8 月確定；上開竊盜、施用毒品案件嗣經法院
    裁定減刑並與強盜案件定應執行刑為有期徒刑3 年6 月確定
    ，入監執行後，於民國97年12月10日假釋出監，並付保護管
    束，於98年1 月9 日保護管束期滿，未經撤銷假釋，所餘刑
    期以已執行完畢論。庚○○前曾因竊盜案件，經本院以96年
    度易字第315 號判決判處有期徒刑6 月，如易科罰金以新台
    幣（下同）1 千元折算1 日，嗣經本院裁定減刑為有期徒刑
    3 月，如易科罰金以1 千元折算1 日確定，於97年1 月30日
    縮刑期滿執行完畢。詎丁○○、庚○○猶不知悔改，因缺錢
    花用，竟先後為下列犯行：
  (一)共同基於意圖為自己不法所有之各別犯意聯絡，於98年6 月
    3 日晚間8 時許，由丁○○向不知情之蔡玉惠借用車牌號碼
    963- DTW號機車供為代步工具，丁○○、庚○○旋即共乘上
    開機車：
  1.於98年6 月3 日晚間9 時26分許，至址設於嘉義縣朴子市竹
    村里36號之竹村國小校長室，由丁○○徒手打破該校長室大
    門上鑲嵌之玻璃，將手伸進窗戶由內開啟大門後，丁○○及
    庚○○均進入校長室，下手竊取由該校總務主任乙○○所管
    理之電腦主機及電腦螢幕各1 台，得手後離去。嗣經員警採
    集電腦置物櫃上遺留之指紋比對，發現與丁○○之指紋相符
    ，並由丁○○之供述知悉庚○○涉案，而循線查悉上情。
  2.於98年6 月4 日凌晨1 時45分許，至址設在嘉義縣朴子市松
    華里345 號之松梅國小3 年乙班教室，分工由庚○○把風，
    再由丁○○徒手打破該教室大門上鑲嵌之玻璃，將手伸進破
    洞內開啟大門後，由丁○○進入教室，下手竊取該校總務主
    任壬○○管理之電腦主機、電腦螢幕各1 台，得手後離去。
    嗣經員警調閱附近路口之監視錄影畫面，發現竊嫌係騎乘上
    開機車，而循線查悉上情。
  (二)丁○○、庚○○另共同基於意圖為自己不法所有之犯意聯絡
    ，於98年5 月30日晚間10時42分許，各騎乘腳踏車1 輛，至
    址設於嘉義縣朴子市○○路99之1 號之阿榮火雞肉飯店，先
    由庚○○徒手打開第一道門，丁○○、庚○○進入後，再由
    丁○○徒手將內設之廚房窗戶之鐵條拉彎撥開後，由庚○○
    自該窗戶進入屋內，將第二道門打開使丁○○亦進入該屋後
    ，竊取該屋神明廳內己○○所有之金牌8 面，得手後離去。
    嗣於員警通知丁○○至警局調查上述編號(一)之竊盜案時，丁○○在未經有偵查犯罪職權之機關或公務員發覺前，於98年
    6 月15日警詢時主動供出本件竊盜犯行，以及係與庚○○共
    同犯案，對於本件未經發覺之竊盜犯罪自首而接受裁判。
  (三)丁○○、庚○○另共同基於意圖為自己不法所有之犯意聯絡
    ，於98年6 月5 日凌晨零時許，各騎乘腳踏車1 輛，至位於
    嘉義縣東石鄉圍潭村圍潭28地號土地上，無人居住之房屋，
    先由丁○○爬越圍牆入內打開大門，庚○○隨即進入該屋，
    竊取丙○○所有之點將家音響1 台，得手後離去。嗣因警方
    依丁○○之供述，為調查前述編號(二)之竊盜案，而於98年6
    月30日至嘉義看守所借提訊問庚○○，庚○○在未經有偵查
    犯罪職權之機關或公務員發覺前，於當日警詢時主動供出本
    件竊盜犯行，以及係與丁○○共同犯案，對於本件未經發覺
    之竊盜犯罪自首而接受裁判。
  (四)丁○○、庚○○另共同基於意圖為自己不法所有之犯意聯絡
    ，於98年5 月28日晚間至98年5 月29日日出前某時，各騎乘
    腳踏車1 輛，至址設於嘉義縣東石鄉蔦松村湖底20之24號之
    鑫泰企業公司，分工由丁○○把風，庚○○徒手啟動電源開
    關打開鐵捲門進入屋內下手行竊之方式，竊取辛○○所管理
    之電腦1 組，以及內有約5,000 餘元之零錢筒1 只，得手後
    離去。嗣警方為調查前述編號(二)之竊盜案，而於98年6 月30
    日至嘉義看守所借提訊問庚○○，庚○○在未經有偵查犯罪
    職權之機關或公務員發覺前，於當日警詢時主動供出本件竊
    盜犯行，以及係與丁○○共同犯案，對於本件未經發覺之竊
    盜犯罪自首而接受裁判。
  (五)於98年5 月中旬某日：
  1.庚○○另基於意圖為自己不法所有之犯意，於當日晚間7 、
    8 時許，趁位於嘉義縣東石鄉圍潭村圍潭30之1 地號漁塭旁
    ，平日供甲○○居住之建築物大門未上鎖，而開啟大門侵入
    其內，徒手竊取甲○○所有之液晶電視機1 台得手。
  2.丁○○知悉庚○○竊得上開液晶電視機1 台，竟基於收受贓
    物之犯意，於同日晚間某時，至上開行竊地點收受庚○○竊
    得之前揭液晶電視機1 台。嗣警方為調查前述編號(二)之竊盜
    案，而於98年6 月30日至嘉義看守所借提訊問庚○○，庚○○在未經有偵查犯罪職權之機關或公務員發覺前，於當日警
    詢時主動供出本件竊盜犯行，以及係將贓物交由丁○○處理
    ，對於本件未經發覺之竊盜犯罪自首而接受裁判，並因而查
    悉丁○○上開收受贓物犯行。
二、案經嘉義縣警察局朴子分局報請臺灣嘉義地方法院檢察署檢
    察官偵查起訴。
    理    由
一、本件被告2 人所涉犯者均非死刑、無期徒刑、最輕本刑為3
    年以上有期徒刑之罪或高等法院管轄第一審案件。本院行準
    備程序時，被告2 人均就被訴事實為有罪之陳述，經告知簡
    式審判程序之旨，並聽取檢察官及被告2 人之意見後，本院
    爰依刑事訴訟法第273 條之1 第1 項裁定行簡式審判程序。
    故本件簡式審判程序之證據調查，依刑事訴訟法第273 條之
    2 規定，不受同法第159 條第1 項、第161 條之2 、第161
    條之3 、第163 條之1 以及第164 條至第170 條規定之限制
    ，合先敘明。
二、訊據被告2 人對於上開犯罪事實均供承不諱（見第5965號偵
    查卷第9 至10、18頁，本院卷第60至61、73頁），並有被告
    2 人於偵查中分別以證人身分所為證述（見第5965號偵查卷
    第7 至9 、15至18、23至24頁），以及下列證據可資佐證：
(一)犯罪事實一(一)1.部分：有被害人乙○○、證人蔡玉惠於警詢
    中之證述（見第0000000000號警卷第15至16、17至20頁），
    以及乙○○出具之被害人報告單1 紙、現場相片1 張、內政
    部警政署刑事警察局編號0000000 號鑑驗書及刑事案件證物
    採驗紀錄表各1 份（見第0000000000號警卷第21至27頁），
    暨本院98年10月6 日電話紀錄查詢表（見本院卷第51頁）在
    卷可佐。
(二)犯罪事實一(一)2.部分：有被害人壬○○、證人蔡玉惠於警詢
    中之證述（見第0000000000號警卷第16至18頁、第00000000
    00號警卷第17至20頁），以及壬○○出具之被害人報告單、
    現場照片暨監錄照片5 張、車牌號碼963-DTW 機車照片暨車
    籍查詢- 基本資料詳細畫面（見第0000000000號警卷第23至
    29、31頁），暨本院98年10月6 日電話紀錄查詢表（見本院
    卷第52頁）在卷可佐。
(三)犯罪事實一(二)部分：有被害人己○○、證人張美容於警詢中
    之證述（見第0000000000號警卷第23至26頁），以及己○○
    出具之被害人報告單1 紙、金飾來源證明書1 紙、現場蒐證
    及指認照片（見第0000000000號警卷第27至33頁），暨本院
    98年10月14日電話紀錄查詢表（見本院卷第56頁）在卷可佐
    。
(四)犯罪事實一(三)部分：有被害人丙○○於警詢中之證述（見第
    0000000000號警卷第14至16頁），以及丙○○出具之被害人
    報告單1 紙、蒐證照片（見第0000000000號警卷第17至18頁
    ），暨本院98年10月14日電話紀錄查詢表（見本院卷第53頁
    ）在卷可佐。
(五)犯罪事實一(四)部分：有被害人辛○○於警詢中之證述（見第
    0000000000號警卷第14至15頁），以及辛○○出具之被害人
    報告單1 紙、蒐證照片（見第0000000000號警卷第16至17頁
    ），暨本院98年10月14日電話紀錄查詢表（見本院卷第54頁
    ）在卷可佐。
(六)犯罪事實一(五)1.、2.部分：有被害人甲○○於警詢中之證述
    （見第0000000000號警卷第19至21頁），以及甲○○出具之
    被害人報告單1 紙、蒐證照片（見第0000000000號警卷第22
    頁），暨本院98年10月14日電話紀錄查詢表（見本院卷第55
    頁）在卷可佐。綜上堪認被告2 人具任意性之自白均與事實
    相符，本件事證明確，應予依法論科。
三、論罪科刑：
(一)經查：
 1、犯罪事實一(一)1.、2.部分：被告2 人行竊之竹村國小校長室
    、松梅國小3 年乙班教室，平日均無人居住於內，非屬有人
    居住之建築物，有本院98年10月6 日辦理刑事案件電話紀錄
    查詢表附卷可參（見本院卷第51至52頁）；而被告2 人所破
    壞之竹村國小校長室大門玻璃、松梅國小3 年乙班教室大門
    玻璃，由現場照片觀之（見第0000000000號警卷第22頁、第
    0000000000號警卷第25頁），均係鑲嵌於門上，應為門扇之
    一部份，而非安全設備；故核被告2 人此部分2 次所為，均
    係犯刑法第321 條第1 項第2 款之毀壞門扇竊盜罪。
 2、犯罪事實一(二)部分：被告2 人行竊之阿榮火雞肉飯店僅作為
    營業用，平日無人居住於內，非屬住宅或有人居住之建築物
    ，有本院98年10月14日辦理刑事案件電話紀錄查詢表附卷可
    參（見本院卷第56頁）；又被告2 人係將屬於安全設備之窗
    戶鐵條拉彎，使其失去防閑效用，而自窗戶越入屋內行竊；
    故核被告2 人此部分所為，均係犯刑法第321 條第1 項第2
    款之毀越安全設備竊盜罪。
 3、犯罪事實一(三)部分：被告2 人行竊之嘉義縣東石鄉圍潭村圍
    潭28地號土地上之房屋，平日亦無人居住於內，非屬住宅或
    有人居住之建築物，有本院98年10月14日辦理刑事案件電話
    紀錄查詢表附卷可參（見本院卷第53頁）；又籬笆本係因防
    閑而設，自屬安全設備之一種，究與牆垣係用土磚作成之性
    質有間（最高法院45年台上字第210 號判例參照）；觀諸卷
    附現場照片，被告丁○○攀爬之上開房屋外圍牆，係木造圍
    籬（見第0000000000號警卷第17頁），揆諸前揭判例之意旨
    ，應屬安全設備；故核被告2 人此部分所為，均係犯刑法第
    321 條第1 項第2 款之踰越安全設備竊盜罪。公訴意旨認上
    開犯罪事實一(一)1.、2.、(二)、(三)各次犯行亦構成刑法第321
    項第1 項第1 款夜間侵入住宅或有人居住建築物之加重事由
    ，尚有誤解，惟上開部分均僅涉及加重條件之增減，不生變
    更起訴法條問題，附此敘明。
 4、犯罪事實一(四)部分：被告2 人行竊之鑫泰企業公司建物，僅
    係作為公司營業用，平日無人居住於內，非屬有人居住之建
    築物，亦有本院98年10月14日辦理刑事案件電話紀錄查詢表
    附卷可參（見本院卷第54頁）；而被告2 人係以啟動鐵捲門
    電源將之打開之方式入內行竊，並未破壞門扇或安全設備，
    故核被告2 人此部分所為，應係犯刑法第320 條第1 項之普
    通竊盜罪；公訴意旨認此部分係犯刑法第321 條第1 項第1
    款之夜間侵入住宅或有人居住之建築物竊盜罪，尚有誤解；
    惟基本犯罪事實相同，本院自得變更起訴法條而為判決，並
    已當庭諭知被告2 人此部分可能涉犯刑法第320 條第1 項之
    普通竊盜罪。
 5、犯罪事實一(五)1.部分：被告庚○○行竊之嘉義縣東石鄉圍潭
    村30之1 地號上建物，被害人甲○○平日均居住於其內，係
    於98年5 月中旬某日晚間7 、8 時許，被害人甲○○外出吃
    飯時遭竊，當時大門並未上鎖，亦未遭破壞等情，有本院98
    年10月14日辦理刑事案件電話紀錄查詢表附卷可參（見本院
    卷第55頁）；故核被告庚○○此部分所為，係犯刑法第321
    條第1 項第1 款之夜間侵入有人居住建築物竊盜罪；公訴意
    旨認此部分係犯刑法第320 條第1 項之普通竊盜罪，尚有誤
    解；惟基本犯罪事實相同，本院自得變更起訴法條而為判決
    ，並已當庭諭知被告庚○○此部分可能涉犯刑法第321 條第
    1 項第1 款之加重竊盜罪。犯罪事實一(五)2.部分，被告丁○○明知被告庚○○所交付之液晶電視1台 係屬竊得之贓物，
    仍予以收受，核其所為，係犯刑法第349 條第1 項之收受贓
    物罪。
(二)被告2 人就犯罪事實一(一)1.、2.、(二)、(三)、(四)等5 次竊盜犯
    行，均有犯意聯絡及行為分擔，均為共同正犯。被告2 人分
    別有前揭犯罪事實一所載之前案紀錄，均係於受徒刑之執行
    完畢後，5 年以內故意再犯本案6 件有期徒刑以上之罪，各
    均應依刑法第47條第1 項之規定論以累犯，並加重其刑。又
    被告丁○○就犯罪事實一(二)之竊盜犯行，被告庚○○就犯罪
    事實一(三)、(四)、(五)1.之3 件竊盜犯行，均係於員警調查他案
    時主動供出，在被告2 人主動供述前，員警並不知被告2 人
    涉有各該竊盜犯行，亦無證據可合理懷疑被告2 人涉犯各該
    竊盜案等情，業經承辦上述各案之嘉義縣警察局中埔分局（
    原任職於朴子分局）員警戊○○於本院審理時到庭證述明確
    （見本院卷第74至76頁）；且上述各件竊盜案之被害人己○○、丙○○、辛○○、甲○○亦均於警詢中證稱發現失竊後
    並未報案，有前述各該被害人之警詢筆錄在卷足稽；參以被
    告2 人事後並未逃避本案之偵查、審理，堪認被告丁○○就
    犯罪事實一(二)之竊盜犯行，被告庚○○就犯罪事實一(三)、(四)
    、(五)1.之3 件竊盜犯行，均合於自首之要件，爰依刑法第62
    條前段之規定，均減輕其刑，並均先加重後減輕之。再被告
    2 人所犯上開6 罪，均犯意各別，行為互殊，均應予分論併
    罰。
(三)爰依被告2 人之供述（見本院卷第86頁）及卷附臺灣高等法
    院被告前案紀錄表等，審酌：被告丁○○為國中肄業之智識
    程度，有強盜、竊盜、施用毒品等前案紀錄，素行非佳，目
    前從事裝潢工作，與父親及祖父共同生活；被告庚○○為國
    中畢業之智識程度，有竊盜及多次施用毒品等前案紀錄，素
    行非佳，入監前係捕捉蚵仔維生，與父親共同生活；被告2
    人均正值青壯，四肢健全，竟不思勞動獲取報酬，因染有毒
    癮，缺錢花用，即屢次行竊，並變賣竊得之贓物換取現金，
    或以竊得之贓物向藥頭換取毒品施用（見本院卷第85頁），
    以及被告2 人之分工程度、犯罪手段、竊得之物品均已銷贓
    而未能返還各該被害人，暨被告庚○○對於本案各次犯行自
    警詢迄至本院審理中均坦認不諱，被告丁○○則於警詢、偵
    查中飾詞否認部分犯行，惟於本院審理中尚能坦承全部犯行
    之犯後態度等一切情狀，就被告2 人所犯各罪分別量處如主
    文所示之刑，並分別定其應執行之刑，以示懲儆。
據上論斷，應依刑事訴訟法第273 條之1 第1 項、第299 條第1
項前段、第300 條，刑法第28條、第320 條第1 項、第321 條第
1 項第1 款、第2 款、第349 條第1 項、第47條第1 項、第62條
前段、第51條第5 款，刑法施行法第1 條之1 第1 項、第2 項前
段，判決如主文。
本案經檢察官楊騏嘉到庭執行職務。
中    華    民    國    98    年    10    月    30    日
                  刑事第三庭  法  官  陳 蒨 儀
以上正本證明與原本無異。
如不服本判決應於收受判決後10日內向本院提出上訴書狀，並應
敘述具體理由；其未敘述上訴理由者，應於上訴期間屆滿後20日
內向本院補提理由書（均須按他造當事人之人數附繕本）「切勿
逕送上級法院」。告訴人或被害人如對於本判決不服者，應具備
理由請求檢察官上訴，其上訴期間之計算係以檢察官收受判決正
本之日期為準。
中    華    民    國    98    年    10    月    30    日
                              書記官  楊 國 色
附錄本判決論罪法條：
刑法第320條第1項
意圖為自己或第三人不法之所有，而竊取他人之動產者，為竊盜
罪，處5年以下有期徒刑、拘役或5 百元以下罰金。
刑法第321條第1項第1款、第2款
犯竊盜罪而有左列情形之一者，處6 月以上、5 年以下有期徒刑
：
一、於夜間侵入住宅或有人居住之建築物、船艦或隱匿其內而犯
    之者。
二、毀越門扇、牆垣或其他安全設備而犯之者。
刑法第349條第1項
收受贓物者，處3 年以下有期徒刑、拘役或5 百元以下罰金。


司法院資訊處製作；財團法人民間司法改革基金會備份。
